臺灣花蓮地方法院刑事裁定　　　　　　　　　　　　　九十一年度交聲字第一六號
　　異　議　人
　　即受處分人　甲○○
右列受處分人因違反道路交通管理處罰條例案件，對於交通部公路局台北區監理所花
蓮監理站中華民國九十一年一月八日所為之處分（原處分案號：花監五字第裁四四─
Ｕ00000000號）聲明異議，本院裁定如左：
        主      文
異議駁回。
        理      由
一、按汽車行駛中，駕駛人看到鐵路平交道標誌或標線後，應即將速度減低至時速一
    五公里以下，接近平交道時，如鐵路平交道設有警鈴及閃光號誌者、警鈴已響，
    閃光號誌已顯示，駕駛人應暫停俟火車通過後，看、聽鐵路兩方確無火車駛來，
    始得通過，道路交通安全規則第一０四條第一項第二款定有明文。又汽車駕駛人
    ，駕車在鐵路平交道有不遵守看守人員指示，或遮斷器開始放下，或警鈴已響、
    閃光號誌已顯示，仍強行闖越者，處二千元以上四千元以下（新臺幣六千元以上
    一萬二千元以下）罰鍰。道路交通管理處罰條例第五十四條第一款定有明文。
二、本件受處分人即異議人甲○○於民國九十年十月二十三日上午十一時五十四分騎
    乘ＨＣＸ─０八五號重型機車行經花蓮縣花蓮市○○○○道，警鈴已響柵欄啟動
    放下仍強行通過，適為在該處平交道前方執行勤務之內政部警政署鐵路警察局第
    四警務段警備隊員林裕峰當場目睹，乃將該輛由受處分人所騎乘之車牌ＨＣＸ─
    ０八五號機車在平交道前方攔停，以其有違反「道路交通管理處罰條例」第五十
    四條第一款規定之行為而當場掣單（鐵警行字第Ｕ00000000號）舉發並
    指定應到案日期（九十年十一月七日），嗣經受處分人在警員開立之舉發違反道
    路交通管理事件通知單上簽名確認，並收受該通知單。嗣受處分人向原處分機關
    申訴，原處分機關請舉發單位調查結果，仍認受處分人確有前揭騎乘機車於平交
    道警鈴已響柵欄啟動放下仍強行通過之違規行為，原處分機關乃依道路交通管理
    事件統一裁罰標準及處理細則第四十一條第四項之規定於九十一年一月八日逕行
    裁處異議人罰鍰新台幣（以下同）九千元等事實，已有內政部警政署鐵路警察局
    第四警務段九十鐵四警行字第三九一五號函、上開鐵路警察局舉發違反道路交通
    管理事件通知單、交通部公路局台灣監理所花蓮監理站違反道路交管事件裁決書
    各一份在卷可稽。
三、訊據受處分人甲○○固不否認騎乘車牌ＨＣＸ─０八五號機車越過豐川鐵路平交
    道，而為警攔停，並開立罰單之事實，惟矢口否認有違規闖越平交道之行為，辯
    稱略以：當時騎車以時速六十公里之車速行駛抵達該處距離平交道大約大五公尺
    時，有看到看守柵欄先生拿白色旗子出來，我看到他拿著旗子揮動好像要叫我們
    快速通過的意思，進入平交道時，警鈴突然響起，閃光突然亮起，乃加速通過，
    是因為警鈴才剛響，所以車速才那麼快，我經過時旁邊還有其他車子經過，但是
    警察並沒有攔他，只有攔我等語，並提出當時看管柵欄的替班員黃建治的證明書
    ，及聲請黃建治到庭作證。
四、然查：受處分人在右開時、地平交道警鈴已響、柵欄啟動放下，仍強行通過違規
    為警開單告發，由受處分人簽名收受之事實，除有受處分人親自簽名收受之上開
    鐵路警察局舉發違反道路交通管理事件通知單可稽外，並經舉發警員林裕峰到庭
    證述屬實，而證人所舉之鐵路平交道替班員黃建治到庭作證時雖稱：雖曾證述曾
    看過甲○○騎機車行經該平交道騎到中間時，警鈴正在響等語，然證人對於受處
    分人所騎機車車號、車型、顏色、穿著打扮等均稱不知道，且稱受處分人騎車經
    過時，當時在值班的他並沒有如受處分人所說揮動旗子指示受處分人通過，當時
    沒有作什麼動作，只是等待火車通過，已無法證明受處分人之辯詞為真實，況證
    人在本院訊問時亦陳述：當天是替班，值班時間是十月二十三日的晚上七點到二
    十四日的上午七點半，是甲○○去找他二次，請他書寫證明書等語（見本院九十
    一年五月六日筆錄），顯然證人在本件違規事件發生時，並不在該平交道值班，
    則如何能發現受處分人當時通過平交道之情形，足證證人之證詞並不真實，且完
    全無法證明受處分未違規之事實。而本件復參以受處分人所自承之當時以時速六
    十公里之高速行駛穿越前開平交道等情，足證受處分人在穿越平交道時並無減低
    速度或停、看聽鐵路兩方確無火車駛來始得通過之心理打算，亦可佐證當時受處
    分人確有違規之事實。且交通警員掣單舉發違反道路交通管理處罰條例所列之違
    規事實，本質上為行政處分，係公務員基於職務上權力，依法就特定之具體事件
    所為具有公法上效果之單方行政行為，基於公務員為公法上行為具有公信力之原
    則，該行政處分當可被推定為真正，其據以依法處分之事實認定亦為真正無誤，
    本此公信原則，乃立法者賦予行政機關制定違反道路交通事件統一裁罰標準及處
    理細則，使勤務員警得當機處分（如該細則第二十三條）以達其維護交通秩序、
    安全之行政目的，反之，若謂公務員一切行政行為均需預留證據以證其實，則國
    家行政勢必窒礙難行，據此，刑事訴訟法就犯罪證據有關之規定中與屬行政秩序
    罰之交通違規裁罰本質不合之部分，自不在準用之列，從而，受處分人既未就執
    勤員警之舉發有誤提出相關證據以供調查，本院經查亦無任何證據足資證明其有
    捏造事實違法取締之情事，則執勤員警本其維護交通秩序、安全職責所為之舉發
    ，自應受到合法、正確之推定。況按員警如在道路上當場舉發行為人有違反道路
    交通管理處罰條例之行為，而被查獲之行為人為受處分人時，員警已在舉發通知
    單上之駕駛人姓名欄註明其姓名後，交付該行為人簽名或蓋章收受之，為受處分
    人所不爭執，亦有該舉發通知單影本附卷可稽，受處分人自無法事後以單純之否
    認說詞，即否定原處分之違法不當。從而，受處分人空言所辯，不足採信。本件
    事證明確，受處分人之違規行為堪以認定。本件受處分人之異議為無理由，自應
    將其異議駁回。
據上論斷，應依道路交通案件處理辦法第十九條，裁定如主文。
中      華      民      國    九十一    年      六      月    二十一    日
                              臺灣花蓮地方法院交通法庭
                                  法  官    吳  順  龍
右正本證明與原本無異。
如對本裁定不服，應於送達後五日內，向本院提出抗告狀。（應抄附繕本）
                                  法院書記官
中      華      民      國    九十一    年      六      月    二十六    日
